# Testmessungen

```{r}
load(here::here("data/test_01.rda"))
```

Im Messspitzenlabor konnte durch das Einschalten der Raumbeleuchtung ein Störsignal erzeugt werden. 
Nachffolgend soll gezeigt werden, welche Faktoren dabei maßgeblich eine Rolle spielen.

## Aufbau

**HIER NOCH KURZ AUFBAU**

## Versuchsdurchführung

Es wurden die folgenden Faktoren betrachtet: 

  - Kabellänge: 1m, 2m, 3m (RG-58)
  - Trenntrafo: mit/ohne
  - Erdung: mit/ohne
  - Zusätzliche Schirmung durch ein Kupfergeflecht: ohne, einfach aufgelegt, doppelt aufgelegt
  
Es wurde zu jeder Kombination dieser Parameterwerte eine Messung aufgenommen und die Oszilloskopdaten gespeichert. 
Dies wurde dreimal wiederholt.
Abbildung \@ref(fig:test-01-plot-01) zeigt die Verlaufsgraphen aller Messungen.

```{r test-01-plot-01, fig.height=12, fig.cap="PLATZHALTER"}
test_01_plot_01
```

Ein Maß der Streuung liefert die Standardabweichung der Messungen. 
Abbildung \@ref(fig:test-01-plot-02) zeigt die gemittelte Standardabweichungen der untersuchten Faktoren.

```{r test-01-plot-02, fig.cap="PLATZHALTER"}
test_01_plot_02
```

Zusätzlich wurden die Peak-to-Peak-Amplituden der Messungen berechnet. 
Abbildung \@ref(test-01-plot-03) zeigt die mittlere Peak-to-Peak-Amplitude der unterschiedlichen Faktorleveln.

```{r test-01-plot-03, fig.cap="PLATZHALTER"}
test_01_plot_03
```

Aus diesen Messungen geht hervor, dass zum einen die Kabellänge einen Einfluss auf die größe des Störsignals hat. 
